【裁判字號】    92,易,125
【裁判日期】    920918
【裁判案由】    賭博
【裁判全文】
臺灣臺南地方法院刑事判決                          九十二年度易字第一二五號
    公  訴  人  臺灣臺南地方法院檢察署檢察官
    被      告  甲○○
    選任辯護人  查名邦律師
右列被告因賭博案件，經檢察官聲請以簡易程序處刑（聲請案號：九十一年度偵字第
一一六０五號），經本院台南簡易庭認不宜以簡易程序處刑，移由本院刑事庭以通常
程序審理，判決如左：
    主  文
甲○○無罪。
    理  由
一、公訴意旨略以：被告甲○○自民國九十一年十月二十八日起，受僱於同案被告丁○○（業經台灣高等法院台南分院以九十二年度上易字第五六號判處有期徒刑
    六月，併科罰金一萬元確定）所經營設於台南市○區○○路一三四號一樓「飛龍
    遊藝場」擔任店員，負責開洗分之工作，竟與同案被告丁○○共同基於常業賭博
    之共同犯意聯絡，自民國九十一年四月間某日起，在上址之公眾得出入之場所，
    擺設賭博性電動玩具機台「七ＰＫ」十四台、「超八」十四台，共計二十八台，
    與不特定之顧客賭博財物，連續與不特定之人賭博財物，以之為業並恃此為主要
    生活之資。凡賭客欲把玩者，即以新臺幣（下同）一百元開一百分（一比一比例
    ）開分，賭客就其所換取之分數押注把玩，各由機具內之ＩＣ板程式決定偶然之
    輸贏，機具上顯示之分數據此而增減，賭客並可就機具上所顯示之分數以相同比
    例換取現金。迄九十一年十月三十一日下午三時許，適有被告丙○○在上址以八
    百分加上原本以一千元開五百分所剩餘積分卡（編號００八，五百分）共一千三
    百分向甲○○示意洗分換取現金，而由另一不詳女子示意丙○○至廁所拿取一千
    三百元而欲離去時，為警當場查獲，並扣得上開電動賭博機具二十八台、賭資一
    千三百元、積分卡一張、點券二百四十五張，因認被告甲○○涉有共同常業賭博
    罪嫌等語。
二、按犯罪事實，應依證據認定之，無證據不得推定其犯罪事實，又不能證明被告犯
    罪者，應諭知無罪之判決，刑事訴訟法第一百五十四條、第三百零一條第一項分
    別定有明文。另按共同正犯之成立，需以行為人間均具有犯意聯絡及行為分擔為
    必要，倘就其他共犯之行為並無犯意聯絡及行為分擔，當無論以共同正犯之餘地
    。公訴意旨認被告甲○○涉有常業賭博罪嫌係以被告任職之飛龍遊藝場內，確有
    以贏得積分兌換現金之賭博行為，而同案被告丙○○於警訊及偵查中均供稱曾向
    被告甲○○要求洗分，並即於廁所內兌換現金等語；且同案被告丁○○於偵查中
    亦供稱曾交代員工可以換錢等語以資為據。訊據被告甲○○於偵審中固均坦承於
    前揭時地任職於飛龍遊藝場，且曾為同案被告丙○○洗分等情，惟堅詞否認涉有
    賭博罪嫌，辯稱：伊甫任職於飛龍遊藝場，不知該遊藝場內，客人把玩電子遊戲
    機台所贏得之分數可以換錢；伊僅為被告丙○○洗分，並未為之兌換現金等語。
    經查：
（一）被告甲○○自九十一年十月二十八日起，經飛龍遊藝場店員乙○○應徵後，任
      職於飛龍遊藝場，擔任開分、洗分工作，並於九十一年十月三十一日曾為同案
      被告丙○○將其所贏得之分數洗分等情，業據被告甲○○於警訊及偵審中供承
      不諱，核與證人乙○○於本院審理時到庭所為之證述及同案被告丙○○於警訊
      及偵查中之證述相符，被告甲○○此部份供述與事實相符，應堪採信。
（二）訊據同案被告丙○○於偵查中供稱：（問：昨天下午你是不是去飛龍遊藝場打
      玩電玩向櫃臺甲○○換取現金？）我是向她洗分，隔了一會兒，另外一位小姐
      叫我進去廁所拿錢，是用指的，我到廁所洗手台上有一個煙盒子裡面裝了一千
      三百元；我前天就有換過，換五百元，也是向甲○○洗分的，我拿積分卡給甲○○，就有人叫我到廁所裡拿錢等語（參見九十一年十一月一日訊問筆錄），
      依此，被告甲○○雖曾替同案被告丙○○洗分二次，然均非被告甲○○指示同
      案被告丙○○至廁所處換錢，是若被告甲○○確知飛龍遊藝場內把玩電子遊戲
      機台所贏得之分數可得兌換現金，衡情應由被告甲○○為同案被告丙○○洗分
      後，即可指示同案被告丙○○至廁所處換錢，當無另由另一位店員指示另案被
      告丙○○至廁所處換錢之理。參以被告甲○○於九十一年十月二十八日至飛龍
      遊戲場工作，旋於同年月三十一日為警查獲，前後工作僅四日，任職期間甚短
      ，是被告甲○○於偵審中辯稱不知飛龍遊藝場內把玩電子遊戲機台所贏得之分
      數可得兌換現金等語，尚非全然無據。
（三）訊據被告甲○○於警訊及偵審中均供稱：於九十一年十月二十八日至飛龍遊藝
      場應徵擔任店員，應徵時由小姐負責面試，不知何人為負責人等語（參見被告
      九十一年十月三十一日警訊筆錄、偵卷九十一年十一月一日訊問筆錄、本院九
      十二年八月二十八日審判筆錄），核與證人乙○○於警訊及本院審理時結證稱
      ：被告甲○○係由其應徵，其再將甲○○之履歷表送予負責人等語（參見證人
      乙○○九十一年十月三十一日訊問筆錄、本院九十二年八月二十八日審判筆錄
      ）、同案被告丁○○於本院調查時供稱：未曾見過被告甲○○，甲○○係由另
      一名小姐應徵至店內工作等語（參見本院九十二年三月二十五日訊問筆錄）相
      符，是綜合被告甲○○、證人乙○○、同案被告丁○○前揭供詞，堪認被告甲○○於本案查獲前，與同案被告丁○○應未曾會面。從而同案被告丁○○於偵
      查中雖供稱：曾指示店內員工可得換錢等語（參見偵卷九十一年十二月二十四
      日訊問筆錄），然其所交代可為換錢之員工，應非被告甲○○，自難據以對被
      告甲○○為不利之認定。
（四）訊據被告甲○○於本院審理時供稱：案發當日曾為同案被告丙○○洗分，並因
      其不知如何書寫計分卡，遂將空白的計分卡給乙○○，請其代為書寫等語，核
      與證人乙○○於本院審理時結證稱：被告甲○○告訴我客人洗分了多少分，我
      拿空白計分卡填寫後，拿給客人等語相符（均參見本院九十二年八月二十八日
      訊問筆錄），另參以證人乙○○於本院審理時結證稱：代負責人應徵甲○○至
      店內工作後，曾教導被告甲○○為客人洗分，即依客人機台上所剩分數，為客
      人書寫計分卡等語（參見本院九十二年八月二十八日審判筆錄），是被告胡靜
      仁雖未直接將填寫計分卡交予同案被告丙○○，然其業已告知證人乙○○有關
      同案被告丙○○把玩電子遊戲機台所贏得之分數，並請證人乙○○代為書寫計
      分卡，是被告甲○○洗分後所為，與證人乙○○所告知之工作內容並無不符，
      尚難認其此舉有何違背常理之處，而得進而推論被告甲○○知悉飛龍遊戲場內
      把玩電子遊戲機台所贏得之分數，可得會兌換現金。
（五）綜上所述，依同案被告丁○○、丙○○之供述及證人乙○○之證述，均不足證
      明被告甲○○知悉飛龍遊藝場內確有以贏得分數兌換現金之行為，從而被告甲○○就洗分後，以分數兌換現金部分行為既無所悉，自難認被告甲○○應與同
      案被告丁○○同負常業賭博之罪責。
三、據上所陳，本件依調查所得證據尚不足以證明被告甲○○確有公訴意旨所指常業
    賭博犯行，此外復查無其他積極證據足資證明被告甲○○確有常業賭博犯行，揆
    諸首開說明，犯罪尚屬不能證明，應為無罪之諭知。
據上論斷，應依刑事訴訟法第四百五十二條、第三百零一條第一項，判決如主文。
本件經檢察官盧駿道到庭執行職務。
中      華      民      國    九十二    年      九      月     十八     日
      臺灣臺南地方法院刑事第四庭
                                    法  官   卓穎毓
右正本證明與原本無異。
如不服本判決，應於判決送達後十日內向本院提出上訴狀( 應附繕本 )。
                                    書記官   秦建華
中      華      民      國    九十二    年      九      月     二十三   日


司法院資訊處製作；財團法人民間司法改革基金會備份。
